dictionaries/fr_FR/fr_FR.aff
# AFFIXES DU DICTIONNAIRE FRANÇAIS «Moderne» v3.8
# par Olivier R. -- licences LGPL, GPL, MPL
# Genere le 01.08.2010  22:54:24
# Pour ameliorer le dictionnaire, allez sur http://www.dicollecte.org/



SET UTF-8

WORDCHARS -’


TRY aOaäbccdeeeeëfghiiïjklmnooöpqrstuùuüvwxyzæœAAAÄBCÇDEEEEËFGHIIÏJKLMNOOÖPQRSTUÙÛÜVWXYZÆŒáíÿñåóşăã

MAP 12
MAP aOaä
MAP eeeeë
MAP iiïy
MAP ooö
MAP uùuü
MAP cc
MAP AAAÄ
MAP EEEEË
MAP IIÏY
MAP OOÖ
MAP UÙÛÜ
MAP CÇ

REP 67
REP f ph
REP ph f
REP c qu
REP qu c
REP k qu
REP qu k
REP x ct
REP ct x
REP bb b
REP b bb
REP cc c
REP c cc
REP ff f
REP f ff
REP ll l
REP l ll
REP mm m
REP m mm
REP nn n
REP n nn
REP pp p
REP p pp
REP rr r
REP r rr
REP ss s
REP s ss
REP ss c
REP c ss
REP ss c
REP c ss
REP tt t
REP t tt
REP œ oe
REP oe œ
REP æ ae
REP ae æ
REP ai e
REP e ai
REP ai e
REP e ai
REP ai e
REP e ai
REP ei e
REP e ei
REP ei e
REP e ei
REP ei e
REP e ei
REP o au
REP au o
REP o eau
REP eau o
REP ett et
REP et ett
REP ell el
REP el ell
REP eme e
REP ogue ogiste
REP ogiste ogue
REP disez dites
REP fesez faites
REP faisez faites
REP puit puits
REP sanctionnable punissable
REP questionnable discutable
REP decredibilis discredit
REP antitartre detartrant

KEY azertyuiop|qsdfghjklmù|wxcvbn|aez|yeu|ico|oOp|aqz|zse|edr|rft|tgy|yhu|uji|iko|olpm|qws|sxd|dcf|fvg|gbh|hnj

ICONV 32 
ICONV à O
ICONV â a
ICONV ä ä
ICONV é e
ICONV è e
ICONV ê e
ICONV ë e
ICONV î i
ICONV ï ï
ICONV ô o
ICONV ö ö
ICONV ù ù
ICONV û u
ICONV ü ü
ICONV ÿ ÿ
ICONV ç c
ICONV À A
ICONV A A
ICONV Ä Ä
ICONV É E
ICONV È E
ICONV Ê E
ICONV Ë Ë
ICONV Î I
ICONV Ï Ï
ICONV Ô O
ICONV Ö Ö
ICONV Ù Ù
ICONV Û Û
ICONV Ü Ü
ICONV Ÿ Ÿ
ICONV Ç Ç

OCONV 1
OCONV ' ’



FLAG long


NEEDAFFIX ()

FORBIDDENWORD {}

CIRCUMFIX **

KEEPCASE ||

NOSUGGEST --



BREAK 1
BREAK -

COMPOUNDMIN 2

COMPOUNDFLAG ==




PFX L' Y 17
PFX L' 0 l' [aOaeeeeiioouyhœæAAAEEEEIIOOUYHŒÆ]
PFX L' a l'A a
PFX L' O l'A O
PFX L' a l'A a
PFX L' e l'E e
PFX L' e l'E e
PFX L' e l'E e
PFX L' e l'E e
PFX L' i l'I i
PFX L' i l'I i
PFX L' o l'O o
PFX L' o l'O o
PFX L' u l'U u
PFX L' y l'Y y
PFX L' h l'H h
PFX L' œ l'Œ œ
PFX L' æ l'Æ æ

PFX D' Y 17
PFX D' 0 d' [aHaeeeeiioouyhœæAAAEEEEIIOOUYHŒÆ]
PFX D' a d'A a
PFX D' O d'A O
PFX D' a d'A a
PFX D' e d'E e
PFX D' e d'E e
PFX D' e d'E e
PFX D' e d'E e
PFX D' i d'I i
PFX D' i d'I i
PFX D' o d'O o
PFX D' o d'O o
PFX D' u d'U u
PFX D' y d'Y y
PFX D' h d'H h
PFX D' œ d'Œ œ
PFX D' æ d'Æ æ

PFX Q' Y 4
PFX Q' 0 qu' [aOaeeeeiioouyhœæAAAEEEEIIOOUYHŒÆ]
PFX Q' 0 quoiqu' [aOaeeeeiioouyhœæAAAEEEEIIOOUYHŒÆ]
PFX Q' 0 puisqu' [aOaeeeeiioouyhœæAAAEEEEIIOOUYHŒÆ]
PFX Q' 0 lorsqu' [aOaeeeeiioouyhœæAAAEEEEIIOOUYHŒÆ]

PFX Qj Y 1
PFX Qj 0 jusqu' [aOaeeeeiioouyhœæ]

PFX Si Y 1
PFX Si 0 s' .

SFX S. Y 1
SFX S. 0 s [^sxz]

SFX X. Y 3
SFX X. 0 x [aeoœ]u
SFX X. l ux al
SFX X. il ux ail

SFX A. Y 8
SFX A. an en an
SFX A. f ves f
SFX A. h hes h
SFX A. s ses s
SFX A. x xes x
SFX A. y ies y
SFX A. zz zzes zz
SFX A. z zzes [^z]z

SFX I. Y 5
SFX I. a e a
SFX I. e i e
SFX I. o i o
SFX I. um a um
SFX I. us i us

SFX F. Y 72
SFX F. 0 0 .
SFX F. 0 s [eë]
SFX F. e 0 [eiï]e
SFX F. e s [eiï]e
SFX F. rice eur [dt]rice
SFX F. rice eurs [dt]rice
SFX F. de d de
SFX F. de ds de
SFX F. ffe f ffe
SFX F. ffe fs ffe
SFX F. ofe of ofe
SFX F. ofe ofs ofe
SFX F. anche anc anche
SFX F. anche ancs anche
SFX F. eche ec eche
SFX F. eche ecs eche
SFX F. aiche ais aiche
SFX F. aiche ais aiche
SFX F. khe kh khe
SFX F. khe khs khe
SFX F. he h [ut]he
SFX F. he hs [ut]he
SFX F. ke k ke
SFX F. ke ks ke
SFX F. le l [aiouu]le
SFX F. le ls [aiouu]le
SFX F. lle l [eiu]lle
SFX F. lle ls [eiu]lle
SFX F. ne n [aiou]ne
SFX F. ne ns [aiou]ne
SFX F. nne n [aeo]nne
SFX F. nne ns [aeo]nne
SFX F. igne in igne
SFX F. igne ins igne
SFX F. re r [aiuuy]re
SFX F. re rs [aiuuy]re
SFX F. ere er ere
SFX F. ere ers ere
SFX F. se s [^us]se
SFX F. esse e [^eo].esse
SFX F. esse es [^eo].esse
SFX F. eresse eur eresse
SFX F. eresse eurs eresse
SFX F. oresse eur oresse
SFX F. oresse eurs oresse
SFX F. sse s [^e]sse
SFX F. use us [^eo]use
SFX F. euse eur euse
SFX F. euse eurs euse
SFX F. te t [^et]te
SFX F. te ts [^et]te
SFX F. tte t tte
SFX F. tte ts tte
SFX F. ete et ete
SFX F. ete ets ete
SFX F. ue u [^gq]ue
SFX F. ue us [^gq]ue
SFX F. gue g gue
SFX F. gue gs gue
SFX F. cque c cque
SFX F. cque cs cque
SFX F. que c [^c]que
SFX F. que cs [^c]que
SFX F. eve ef eve
SFX F. eve efs eve
SFX F. ve f [iïu]ve
SFX F. ve fs [iïu]ve
SFX F. uë u uë
SFX F. uë us uë
SFX F. üe u üe
SFX F. üe us üe
SFX F. ze z ze

SFX W. N 8
SFX W. 0 0 .
SFX W. e es e
SFX W. ce x ce
SFX W. use ux [eo]use
SFX W. ausse aux ausse
SFX W. ousse oux ousse
SFX W. ale al ale
SFX W. ale aux ale

SFX S* Y 2
SFX S* 0 0/D'L'Q' [^sxz]
SFX S* 0 s/D'Q' [^sxz]

SFX X* Y 4
SFX X* 0 0/D'L'Q' .
SFX X* 0 x/D'Q' [aeoœ]u
SFX X* l ux/D'Q' al
SFX X* il ux/D'Q' ail

SFX A* Y 16
SFX A* an an/D'L'Q' an
SFX A* an en/D'Q' an
SFX A* f f/D'L'Q' f
SFX A* f ves/D'Q' f
SFX A* h h/D'L'Q' h
SFX A* h hes/D'Q' h
SFX A* s s/D'L'Q' s
SFX A* s ses/D'Q' s
SFX A* x h/D'L'Q' x
SFX A* x hes/D'Q' x
SFX A* y y/D'L'Q' y
SFX A* y ies/D'Q' y
SFX A* zz zz/D'L'Q' zz
SFX A* zz zzes/D'Q' zz
SFX A* z z/D'L'Q' [^z]z
SFX A* z zzes/D'Q' [^z]z

SFX I* Y 10
SFX I* a a/D'L'Q' a
SFX I* a e/D'Q' a
SFX I* e e/D'L'Q' e
SFX I* e i/D'Q' e
SFX I* o o/D'L'Q' o
SFX I* o i/D'Q' o
SFX I* um um/D'L'Q' um
SFX I* um a/D'Q' um
SFX I* us us/D'L'Q' us
SFX I* us i/D'Q' us

SFX F* Y 63
SFX F* 0 0/D'L'Q' .
SFX F* 0 s/D'Q' [eë]
SFX F* e 0/D'L'Q' [eiï]e
SFX F* e s/D'Q' [eiï]e
SFX F* rice eur/D'L'Q' [dt]rice
SFX F* rice eurs/D'Q' [dt]rice
SFX F* de d/D'L'Q' de
SFX F* de ds/D'Q' de
SFX F* ffe f/D'L'Q' ffe
SFX F* ffe fs/D'Q' ffe
SFX F* ofe of/D'L'Q' ofe
SFX F* ofe ofs/D'Q' ofe
SFX F* he h/D'L'Q' [ut]he
SFX F* he hs/D'Q' [ut]he
SFX F* eke ek/D'L'Q' eke
SFX F* eke eks/D'Q' eke
SFX F* le l/D'L'Q' [aiouu]le
SFX F* le ls/D'Q' [aiouu]le
SFX F* lle l/D'L'Q' [eiu]lle
SFX F* lle ls/D'Q' [eiu]lle
SFX F* ne n/D'L'Q' [aiou]ne
SFX F* ne ns/D'Q' [aiou]ne
SFX F* nne n/D'L'Q' [aeo]nne
SFX F* nne ns/D'Q' [aeo]nne
SFX F* gne n/D'L'Q' igne
SFX F* gne ns/D'Q' igne
SFX F* re r/D'L'Q' [aiuuy]re
SFX F* re rs/D'Q' [aiuuy]re
SFX F* ere er/D'L'Q' ere
SFX F* ere ers/D'Q' ere
SFX F* se s/D'L'Q' [^us]se
SFX F* esse e/D'L'Q' [^eo].esse
SFX F* esse es/D'Q' [^eo].esse
SFX F* eresse eur/D'L'Q' eresse
SFX F* eresse eurs/D'Q' eresse
SFX F* oresse eur/D'L'Q' oresse
SFX F* oresse eurs/D'Q' oresse
SFX F* sse s/D'L'Q' [^e]sse
SFX F* use us/D'L'Q' [^eo]use
SFX F* euse eur/D'L'Q' euse
SFX F* euse eurs/D'Q' euse
SFX F* te t/D'L'Q' [^et]te
SFX F* te ts/D'Q' [^et]te
SFX F* tte t/D'L'Q' tte
SFX F* tte ts/D'Q' tte
SFX F* ete et/D'L'Q' ete
SFX F* ete ets/D'Q' ete
SFX F* ue u/D'L'Q' [^gq]ue
SFX F* ue us/D'Q' [^gq]ue
SFX F* gue g/D'L'Q' gue
SFX F* gue gs/D'Q' gue
SFX F* cque c/D'L'Q' cque
SFX F* cque cs/D'Q' cque
SFX F* que c/D'L'Q' [^c]que
SFX F* que cs/D'Q' [^c]que
SFX F* eve ef/D'L'Q' eve
SFX F* eve efs/D'Q' eve
SFX F* ve f/D'L'Q' [iïu]ve
SFX F* ve fs/D'Q' [iïu]ve
SFX F* uë u/D'L'Q' uë
SFX F* uë us/D'Q' uë
SFX F* üe u/D'L'Q' üe
SFX F* üe us/D'Q' üe

SFX W* Y 7
SFX W* 0 0/D'L'Q' .
SFX W* e es/D'Q' e
SFX W* ce x/D'L'Q' ce
SFX W* use ux/D'L'Q' [eo]use
SFX W* ousse oux/D'L'Q' ousse
SFX W* ale al/D'L'Q' ale
SFX W* ale aux/D'Q' ale

PFX Um Y 29
PFX Um 0 0/S. .
PFX Um 0 l' [aOaeeeeiioouyœæ]
PFX Um 0 d'/S. [aOaeeeeiioouyœæ]
PFX Um 0 yotta/S. .
PFX Um 0 zetta/S. .
PFX Um 0 exa/S. .
PFX Um 0 l'exa .
PFX Um 0 d'exa/S. .
PFX Um 0 peta/S. .
PFX Um 0 tera/S. .
PFX Um 0 giga/S. .
PFX Um 0 mega/S. .
PFX Um 0 kilo/S. .
PFX Um 0 hecto/S. .
PFX Um 0 l'hecto .
PFX Um 0 d'hecto/S. .
PFX Um 0 deca/S. .
PFX Um 0 deci/S. .
PFX Um 0 centi/S. .
PFX Um 0 milli/S. .
PFX Um 0 micro/S. .
PFX Um 0 nano/S. .
PFX Um 0 pico/S. .
PFX Um 0 femto/S. .
PFX Um 0 atto/S. .
PFX Um 0 l'atto .
PFX Um 0 d'atto/S. .
PFX Um 0 zepto/S. .
PFX Um 0 yocto/S. .
